臺灣臺北地方法院民事裁定　　　　　　　　96年度抗字第89號
抗　告　人　翔星國際股份有限公司
法定代理人　乙○○
上列抗告人因與相對人丙○○、甲○○間選派檢查人事件，對於
中華民國95年12月29日本院95年度司字第856號裁定提起抗告，
本院裁定如下：
　　主  文
抗告駁回。
抗告程序費用新台幣壹仟元由抗告人負擔。
　　理  由
一、按繼續1年以上，持有已發行股份總數3%以上之股東，得聲
    請法院選派檢查人，檢查公司業務帳目及財產情形，公司法
    第245條第1項定有明文。且，該條項關於聲請選派檢查人之
    規定，除具備繼續1年以上持有已發行股份總數3%之股東之
    要件外，別無其他資格之限制（最高法院86年台抗字第10 8
    號裁定意旨參照）。
二、本件抗告意旨略以：伊公司資產總值波動幅度均在正常企業
    經營範圍內，並無選派檢查人之必要；又相對人籌資設立之
    源閎國際股份有限公司（下稱源閎公司），其公司業務經營
    項目與伊經營項目類同，恐致損害予伊；又原裁定選任李如
    會計師為檢查人，並非經由會計師公會推薦即予以選任，
    顯有不當云云。
三、查，相對人係抗告人公司之股東，其等各於94年4月28日購
    入抗告人公司已發行股數各14,000股，並已繼續1年以上持
    有已發行股份總數（即76, 250股）計36.72％之股份等情，
    有卷附財政部台北市國稅局證券交易稅一般代繳稅額繳款書
    、公司變更登記表可憑（見本院95年度司字第856號卷〈下
    稱原卷〉第48頁、第53頁），並為抗告人所不爭執（見同上
    卷第52頁）；雖相對人同為源閎公司之股東兼董事（見本院
    卷第16至17頁），惟法無明文限制其等若為他公司股東時，
    即不得行使公司法第245條第1項之檢查人選派聲請權，則相
    對人既已繼續1年以上，持有抗告人公司已發行股份總數3％
    以上，其等依該條項規定，聲請本院選派檢查人，於法自無
    違誤。又，檢查人之選派本即屬法院職權之行使，自不以會
    計師公會推薦之會計師為必要。準此，原裁定審酌李如會
    計師任職業會計師達12年，並為台北市會計師公會會員（見
    原卷第29至33頁之簡歷、會員證），應能秉其專業知識及判
    斷，公正執行職務等情狀，選任其擔任檢查人；並以相對人
    購入抗告人公司股票日即94年4月28日起，其等始有檢查該
    公司帳目之經濟上利益存在為由，限制檢查人僅得檢查抗告
    人自94年4月28日起之公司業務帳目及財產情形；於法皆無
    不當。從而，抗告人仍執前詞指摘原裁定為不當，求予廢棄
    ，為無理由，應予駁回。
四、據上論結，本件抗告為無理由，爰裁定如主文。
中　　華　　民　　國　　96　　年　　4 　　月　　9 　　日
                  民事第一庭    審判長法　官　詹文馨
                                      法  官  傅中樂
                                      法  官  楊絮雲
以上正本係照原本作成
本件裁定所涉僅以其適用法規顯有錯誤為理由，並經本院許可者
，始得提起再抗告（非訟事件法第45條第3項規定參照）。
中　　華　　民　　國　　96　　年　　4 　　月　　9 　　日
                                      書記官  高秋芬
